【裁判字號】    89,易,638
【裁判日期】    891201
【裁判案由】    
【裁判全文】
臺灣基隆地方法院刑事判決                          八十九年度易字第六三八號
    公  訴  人  臺灣基隆地方法院檢察署檢察官
    被      告  乙○○
右列被告因傷害案件，經檢察官提起公訴（八十九年度偵字第三二九一號），本院判
決如左：
    主      文
乙○○連續傷害人之身體，處有期徒刑貳月，如易科罰金以參佰元折算壹日。
    事      實
一、乙○○於民國八十九年八月二日下午與友人李繼存、少年張淵舜相偕至基隆市○
    ○路一七七號二樓基隆保齡球館內打球。適甲○○、少年邱奕智亦在該處打球，
    於同日下午二時三十分許，乙○○與甲○○於上開基隆保齡球館內因細故發生爭
    執，乙○○竟基於傷害之故意，先徒手毆打甲○○，復持基隆保齡球館內之撞球
    桿、滅火器朝甲○○頭部、身體等處毆打，致甲○○因此受有左側頭皮撕裂傷約
    五公分、兩眼上眼皮瘀血、左側尺股骨折、左手臂多處瘀傷等傷害。
二、案經被害人甲○○訴由基隆市警察局第二分局移送臺灣基隆地方法院檢察署檢察
    官偵查起訴。
    理  由
一、右揭犯罪事實，業據被告乙○○於警訊、檢察官偵查及本院審理時坦承不諱，核
    與告訴人甲○○指訴之情節相符，並經證人李繼存、張淵舜、邱奕智分別證述屬
    實，復有行政院衛生署基隆醫院之診斷證明書及沾有血跡之撞球桿、滅火器之照
    片各一紙附卷可稽，被告犯罪事證明確，犯行可堪認定。
二、核被告乙○○所為，係犯刑法第二百七十七條第一項之傷害罪。爰審酌被告年紀
    尚輕，惟品行不佳，僅因細故即逞兇施暴，犯罪之情節非輕，並參酌被害人所受
    傷害程度及被告犯罪後坦承犯行深表悔悟之態度等一切情狀，量處如主文所示之
    刑，並諭知易科罰金之折算標準。至被告持以傷害告訴人之撞球桿、滅火器等物
    ，非被告所有而係基隆保齡球館所有之物，業據被告供明在卷，依法自不得宣告
    沒收，附此敘明。
三、又告訴人雖另指稱被告於本案發生後十餘分鐘，在基隆保齡球館附近復徒手毆打
    告訴人，因認此部分之行為亦犯傷害罪嫌，惟查上開事實並未據檢察官提起公訴
    ，且被告亦供陳並非基於同一傷害犯意再度蓄意傷害告訴人，而是因騎乘機車離
    去時在基隆保齡球館附近偶遇告訴人，並聽聞告訴人提及要找人幫忙，一時氣憤
  始再行傷害告訴人等語，顯見被告上開犯行並非基於同一傷害之概括犯意反覆為
    之，非連續犯行為，其與檢察官起訴之犯罪事實間並無連續犯裁判上一罪之關係
    ，本院自不得加以審酌，併此敘明。
據上論斷，應依刑事訴訟法第二百九十九條第一項前段、刑法第二百七十七條第一項
、第四十一條、罰金罰鍰提高標準條例第一條前段、第二條，判決如主文。
本案經檢察官周慶華到庭執行職務。
中    華    民    國      八十九    年      十二        月      一      日
                                      臺灣基隆地方法院刑事第二庭
                                          法  官  汪  梅  芬
右正本證明與原本無異。
對於本件判決如有不服，應於收受送達後十日內，向本院提出上訴書狀，上訴於臺灣
高等法院，並按他造當事人之人數附具繕本。
                                          書記官  黃  致  祥
中      華      民      國    八十九    年     十二     月      二      日
【附錄論罪法條】
刑法第二百七十七條
傷害人之身體或健康者，處三年以下有期徒刑，拘役或一千元以下罰金。
犯前項之罪，因而致人於死者，處無期徒或七年以上有期徒刑，致重傷者，處三年以
上、十年以下有期徒刑。


司法院資訊處製作；財團法人民間司法改革基金會備份。
